【裁判字號】    95,聲,995
【裁判日期】    950731
【裁判案由】    返還提存物
【裁判全文】
臺灣桃園地方法院民事裁定               95年度聲字第995號
聲  請  人  台北國際商業銀行股份有限公司
法定代理人  乙○○
相  對  人  甲○○
上列當事人間聲請返還提存物事件，本院裁定如下：
    主  文
本院九十四年度存字第四七四七號提存事件聲請人所提存之擔保
金新台幣陸萬元，准予返還。
    理  由
一、按訴訟終結後，供擔保人證明已定20日以上之期間，催告受
    擔保利益人行使權利而未行使，或法院依供擔保人之聲請，
    通知受擔保利益人於一定期間內行使權利並向法院為行使權
    利之證明而未證明者，法院應依供擔保人之聲請，以裁定命
    返還其提存物，民事訴訟法第104 條第1 項第3 款定有明文
    。又該條之規定，於其他依法令供訴訟上之擔保者，準用之
    ，同法第106 條亦定有明文。而此所謂訴訟終結，固應從廣
    義解釋，包括撤銷假扣押或假處分裁定及執行程序終結在內
    。惟強制執行法第132 條已於民國85年10月9 日修正增列第
    3 項規定債權人收受假扣押或假處分裁定後已逾30日者不得
    聲請執行。故假扣押或假處分之供擔保人，於法院撤銷假扣
    押或假處分之執行後，如該假扣押或假處分裁定已逾上開30
    日期間而不得聲請執行時，自不因供擔保人未聲請撤銷假扣
    押或假處分裁定，而影響其依民事訴訟法第106 條準用同法
    第104 條第1 項第3 款規定行使定期催告及返還擔保物之權
    利（最高法院88年度台抗字第682 號裁判意旨參照）。
二、本件聲請意旨略以：聲請人前遵本院94年度裁全字第7545號
    民事裁定，曾提供新臺幣（下同）6 萬元為擔保金，並以本
    院94度存字第4747號提存事件提存在案。茲因聲請人已撤回
    假扣押之執行，並催告相對人於21日內行使權利，惟受擔保
    利益人即相對人迄今未向聲請人行使權利，爰依民事訴訟法
    第104 條第1 項第3 款之規定聲請返還擔保金等語，並提出
    相對人戶籍謄本、本院94年度裁全字第7545號民事裁定、94
    年度存字第4747號提存書、桃院木執愛95年度聲字第234 號
    函、桃院木執94年執全漢字第3950號囑託塗銷查封登記書各
    1 件為證（以上均為影本）。
三、聲請人上開所主張對相對人供擔保後為假扣押，嗣於95年1
    月17日具狀撤回該假扣押之執行程序之事實，經本院審核上
    開證物，並調閱本院94年度裁全字第7545號卷宗（內含94年
    度執全字第3950號卷宗）、94年度存字第4747號卷宗查核無
    訛，堪信屬實。又聲請人曾去函限期催告相對人就聲請人前
    開假扣押之執行所受之損害行使權利，相對人已於95年5 月
    16日收受該通知，有聲請人提出存證信函及回執為證，惟相
    對人迄未對聲請人行使權利，有本院民事紀錄科查詢表2 紙
    及臺灣臺北地方法院北院錦文人字第0950004164號函附卷為
    證。又雖聲請人未聲請撤銷假扣押裁定，惟聲請人於94年11
    月29日收受該假扣押裁定，至今已逾30日以上，揆諸首揭強
    制執行法第132 條第3 項之規定，其無從再本於前開假扣押
    裁定為假扣押執行之可能，相對人若有損害業已告確定，將
    來已無繼續受損之虞。從而，聲請人聲請返還擔保金，核無
    不合，應予准許，爰裁定如主文所示。
四、依民事訴訟法第104 條第1 項第3 款、第106 條，裁定如主
    文。
中    華    民    國    95    年    7     月    31    日
                  民事第二庭    法  官  范明達
以上正本係照原本作成
如對本裁定抗告須於裁定送達後10日內向本院提出抗告狀，並應
繳納抗告裁判費新台幣1,000 元。
中    華    民    國    95    年    8     月    4     日
                                書記官  江世亨


司法院資訊處製作；財團法人民間司法改革基金會備份。
